【裁判字號】    92,訴,4590
【裁判日期】    921031
【裁判案由】    清償借款
【裁判全文】
臺灣臺北地方法院民事判決                        九十二年度訴字第四五九０號
    原      告  台灣土地銀行
    法定代理人  甲○○
    訴訟代理人  丁○○
                丙○○
    被      告  戊○○
                乙○○
右當事人間請求清償借款事件，經本院於民國九十二年十月二十一日辯論終結，並判
決如左：
    主    文
被告應連帶給付原告新台幣壹佰拾萬壹仟零捌拾捌元，及自民國九十二年六月十九
日起至清償日止，按年息百分之二．七三五計算之利息，並自民國九十二年七月十九
日起至清償日止，在六個月以內者，按上開利率百分之十，超過六個月者，超過部分
按上開利率百分之二十計付違約金。
訴訟費用由被告連帶負擔。
本判決就被告乙○○部分得假執行。
    事    實
甲、原告方面：
一、聲明：如主文第一項所示。
二、陳述：被告戊○○以被告乙○○為連帶保證人，於民國八十九年十二月十九日向
    原告借用新台幣（下同）四百二十萬元，期限二十年，其中優惠貸款三百五十萬
    元，利息按郵匯局二年期定期儲金機動利率加一個百分點計算，嗣後隨郵匯局二
    年期定期儲金機動利率變動而調整，另七十萬元部分按原告基本放款利率分段減
    碼或加碼機動計息，並自借款日起算，以每一個月為一期，共分二四○期，第一
    期至第三十六期按期付息，自第三十七期起按年金法平均攤還本息，如有逾期履
    行，借款人即喪失期限之利益，應立即全部償還，除仍按原利率付息外，逾期清
    償在六個月以內者，按上開利率百分之十，超過六個月者，超過部分按上開利率
    百分之二十計付違約金。詎被告戊○○自九十一年一月二十日起即未依約償還利
    息，依上開約定，本件借款即視為全部到期，經原告聲請拍賣抵押物受償後，被
    告戊○○目前尚欠本金一百三十萬一千零八十八元及訴之聲明所示之利息、違約
    金未清償。被告乙○○為連帶保證人，依法應負連帶清償責任，為此提起本件訴
    訟。
三、證據：提出借據暨增補條款契約書、授信約定書、分配表為證。
乙、被告方面：
一、被告戊○○：
（一）聲明：駁回原告之訴。
（二）陳述：原告當初有看過房子（擔保品），才願意將款項借給被告戊○○，而現
      在房子仍在，故不算違約。
二、被告乙○○：同意原告之請求。
    理    由
甲、程序方面：
    按當事人得以合意定第一審管轄法院。但以關於由一定法律關係而生之訴訟為限
    。前項合意，應以文書證之，民事訴訟法第二十四條定有明文。依兩造所簽訂之
    授信約定書第十三條約定，兩造合意以本院為第一審管轄法院，故原告向本院提
    起本件清償借款之訴，核與首揭規定，尚無不合，本院就本件清償借款之訴自有
    管轄權，合先敘明。
乙、實體方面：
一、本件原告主張之事實，已據其提出借據暨增補條款契約書、授信約定書、分配表
    為證，復為被告乙○○所認諾，自堪認原告之主張為真實。
二、被告戊○○雖稱：原告當初有看過房子（擔保品），才願意將款項借給伊，而現
    在房子仍在，故不算違約等語，然被告戊○○所述核與契約約定不符，洵無足採
    。
三、從而，原告依消費借貸及連帶保證契約請求被告連帶給付借款一百三十萬一千零
    八十八元，及自九十二年六月十九日至清償日止，按年息百分之二．七三五計算
    之利息，並自九十二年七月十九日起至清償日止，在六個月以內者，按上開利率
    百分之十，超過六個月者，超過部分按上開利率百分之二十計付違約金為有理由
    ，應予准許。
四、假執行之宣告：
    本件被告乙○○就本件之訴訟標的既為認諾，爰依職權宣告假執行。
五、結論：
    本件原告之訴為有理由，依民事訴訟法八十五條第二項、第三百八十九條第一項
    第一款，判決如主文。
中      華      民      國    九十二    年      十      月    三十一    日
                                  民事第五庭法官 林秀圓
右為正本係照原本作成
如對本判決上訴，須於判決送達後廿日內向本院提出上訴狀
中      華      民      國    九十二    年      十      月    三十一    日
                                          書記官 林蓮女


司法院資訊處製作；財團法人民間司法改革基金會備份。
